【裁判字號】    97,訴,4292
【裁判日期】    971128
【裁判案由】    毒品危害防制條例
【裁判全文】
臺灣臺中地方法院刑事判決              97年度訴字第4292號
公  訴  人  臺灣臺中地方法院檢察署檢察官
被      告  甲○○
                    （現另案在臺灣臺中監獄分監執行中）
上列被告因違反毒品危害防制條例案件，經檢察官提起公訴（97
年度毒偵字第4799號），經本院合議庭裁定改依簡式審判程序審
理，判決如下：
    主    文
甲○○施用第一級毒品，累犯，處有期徒刑壹年。扣案之第一級
毒品海洛因貳包（驗餘淨重分別為零點壹貳貳零公克、零點零伍
捌零公克）沒收銷燬之。
    犯罪事實及理由
一、犯罪事實：甲○○前於民國87年間，因施用毒品案件，經本
    院以87年度毒聲字第632號裁定送勒戒處所進行觀察、勒戒
    後，認無繼續施用毒品之傾向，由臺灣臺中地方法院檢察署
    檢察官於87年7月21日以87年度偵字第11405、13989號不起
    訴處分確定；又因施用毒品案件，經本院以87年度毒聲字第
    1666號裁定送勒戒處所進行觀察、勒戒後，認無繼續施用毒
    品之傾向，由臺灣臺中地方法院檢察署檢察官於87年9月11
    日以87年度偵字第18685號不起訴處分確定；復因施用毒品
    案件，經本院以88年度毒聲字第3013號裁定令入戒治處所施
    以強制戒治，於88年5月22日進入臺中戒治所執行強制戒治
    ，嗣因執行成效良好，經本院於88年9月29日以88年度毒聲
    字第5685號裁定停止戒治，所餘戒治期間並付保護管束，而
    於88年10月19日停止強制戒治，於保護管束期間內復行施用
    毒品，經本院於89年3月15日以89年度毒聲字第1485號裁定
    撤銷停止戒治，於89年4月10日令入戒治處所繼續執行強制
    戒治，於89年11月11日強制戒治執行期滿。於92年間，因施
    用毒品案件，經本院以92年度易字第1991號判處有期徒刑7
    月確定，於93年1月4日縮刑期滿執行完畢；復於95年間，因
    竊盜案件，經本院以95年度中簡字第3041號判處有期徒刑6
    月確定（嗣經法院裁定減刑為有期徒刑3月）；於96年間，
    因竊盜案件，經本院以96年度易字第476號判處有期徒刑8月
    （嗣經法院裁定減刑為有期徒刑4月）；於96年間，因施用
    毒品案件，經臺灣高等法院臺中分院以96年度上訴字第1606
    號判處有期徒刑10月，減為有期徒刑5月確定，前揭案件經
    定應執行有期徒刑10月確定，於96年12月24日縮刑期滿執行
    完畢。詎仍不知悔改，基於施用第一級毒品海洛因之犯意，
    於97年9月2日20時許，在臺中縣大里市○○里○○路○段157
    巷1號住處，將海洛因摻入水中溶解，以針筒注射之方式，
    施用第一級毒品海洛因1次。嗣為警於97年9月3日13時40分
    許，在臺中縣大里市○○路與日新巷口查獲，並扣得第一級
    毒品海洛因2小包（驗餘淨重分別為0.1220公克、0.0580公
    克）。
二、證據名稱：
(一)、被告甲○○於警詢、偵查及本院審理時之自白。
(二)、中山醫學大學附設醫院檢驗科藥物檢測中心尿液檢驗報告、
    臺中縣警察局霧峰分局代號與真實姓名對照表、行政院衛生
    署草屯療養院草療鑑字第0970008093號鑑定書各乙紙在卷可
    參。
(三)、扣案之海洛因2包（驗餘淨重分別為0.1220公克、0.0580公
    克）可稽。
(四)、臺灣臺中地方法院檢察署刑案資料查註紀錄表、臺灣高等法
    院被告前案紀錄表（被告前案及素行之認定）。
三、論罪科刑部分：按海洛因係毒品危害防制條例第2條第2項第
    1款所列之第一級，不得非法施用。核被告甲○○所為，係
    犯毒品危害防制條例第10條第1項之施用第一級毒品罪。被
    告持有第一級毒品海洛因，進而施用，其持有第一級毒品海
    洛因之低度行為應為施用之高度行為所吸收，不另論其持有
    罪。被告前於92年間，因施用毒品案件，經本院以92年度易
    字第1991號判處有期徒刑7 月確定，於93年1月4日縮刑期滿
    執行完畢；復於95年間，因竊盜案件，經本院以95年度中簡
    字第3041號判處有期徒刑6 月確定（嗣經法院裁定減刑為有
    期徒刑3月）；於96年間，因竊盜案件，經本院以96年度易
    字第476號判處有期徒刑8月（嗣經法院裁定減刑為有期徒刑
    4月）；於96年間，因施用毒品案件，經臺灣高等法院臺中
    分院以96年度上訴字第1606 號判處有期徒刑10月，減為有
    期徒刑5月確定，前揭案件經定應執行有期徒刑10月確定，
    於96年12月24日縮刑期滿執行完畢，有臺灣臺中地方法院檢
    察署刑案資料查註紀錄表、臺灣高等法院被告前案紀錄表各
    乙份在卷可參，其受有期徒刑執行完畢後，5年以內故意再
    犯本件有期徒刑以上之罪，為累犯，應依刑法第47條第1項
    之規定加重其刑。爰審酌被告前有多次施用毒品前科，仍無
    法戒絕毒癮，竟又再次施用第一級毒品海洛因，無視於毒品
    對於自身健康之戕害及國家對於杜絕毒品犯罪之禁令，惟審
    酌施用毒品係自戕行為，並未因此而危害他人，所生損害不
    大，犯罪手段尚屬平和及坦承犯行，態度良好等一切情狀，
    量處如主文所示之刑，以示懲儆。
四、扣案之海洛因2包（驗餘淨重分別為0.1220公克、0.0580公
    克），均應依毒品危害防制條例第18條第1項前段規定，宣
    告沒收銷燬之。
據上論斷，應依刑事訴訟法第273條之1第1項、第299條第1項前
段，第310條之2，毒品危害防制條例第10條第1項、第18條第1項
前段，刑法第11條、第47條第1項，判決如主文。
中    華    民    國    97    年    11    月    28    日
                        臺灣臺中地方法院刑事第五庭
                            法  官  劉麗瑛
以上正本證明與原本無異。
如不服本判決應於收受判決後10日內向本院提出上訴書狀，並應
敘述具體理由；其未敘述上訴理由者，應於上訴期間屆滿後20日
內向本院補提理由書（均須按他造當事人之人數附繕本）「切勿
逕送上級法院」。
                            書記官  王玟
中    華    民    國    97    年    11    月    28    日
附錄論罪科刑法條
毒品危害防制條例第10條第1項
施用第一級毒品者，處 6 月以上 5 年以下有期徒刑。


司法院資訊處製作；財團法人民間司法改革基金會備份。
